臺灣高雄地方法院刑事判決　　　　　　　94年度訴字第3576號
公　訴　人　臺灣高雄地方法院檢察署檢察官
被　　　告　申○○原名歐麗.
選任辯護人　張清雄律師
上列被告因常業詐欺案件，經檢察官提起公訴（94年度偵字第
21820 號）及移送併辦（94年度偵字第13342 號），本院判決如
下：
    主  文
申○○共同常業詐欺，處有期徒刑參年拾月。扣案如附表二所示
之物，均沒收之。
    事  實
一、申○○（原名歐麗卿，自稱「LISA」、「曼帝（MONDY 或
    MANDY） 」）與寅○○（自稱「TOMMY 」，業經臺灣高等法
    院以95年度上更（一）字第210 號判處有期徒刑1 年10月確
    定）、卯○○、戌○○（以上2 人另案由臺灣高等法院高雄
    分院審理中）、柯婉玲（自稱「柯主任」，另案由本院審理
    中）、真實姓名不詳綽號「桑尼（SUNNY） 」、「阿波」之
    香港籍成年男子、真實姓名不詳綽號「小玲」、「阿森」、
    「阿丁」、「阿祥」、「PAUL」以及自稱「陳先生」、「林
    湘君」之成年人，共同基於意圖為自己不法之所有之常業詐
    欺犯意聯絡，自民國88年12月間起，假藉經營期貨為遂行詐
    騙之手段，在高雄市前鎮區○○○路8 號26樓之2 經營「鼎
    泰國際有限公司」（以下簡稱鼎泰公司），推由「桑尼」統
    籌成立鼎泰公司，卯○○（88年12月迄89年3 月15日止）、
    戌○○（89年3 月16日起）為登記負責人並擔任總經理，寅
    ○○負責綜理公司業務，申○○擔任業務主管，實際參與公
    司業務，並刊登廣告徵求抄寫員工，由申○○、柯婉玲或寅
    ○○在上址對於前來應徵之人面試，迨如附表一所示被害人
    巳○○、亥○○、己○○、丑○○、子○○、乙○○、辰○○、丙○○、壬○○、未○○○、午○○、庚○○、丁○○
    等人陸續前來應徵錄取後，再由寅○○、申○○、「阿波」
    、「阿森」、「PAUL」等人分別對巳○○等新進人員佯裝教
    導外匯買賣之概念、技巧，同時施以填寫及核算公司客戶從
    事外幣保證金交易之計算表訓練，提供模擬帳號及不實外幣
    保證金交易資料供新進人員操作抄寫，期間並安排「陳先生
    」、「阿丁」、「阿祥」、「小玲」、「林湘君」等集團成
    員與巳○○等新進人員同一包廂從事抄寫工作後轉與鼎泰公
    司簽約開戶投資外幣保證金交易並紛紛獲領現金利潤，以製
    造在鼎泰公司簽約開戶之客戶投資外幣保證金交易皆可獲取
    鉅利之假象，並佯稱係澳門「鴻福國際交易中心」（GREAT
    LEGEND TRADE INTERNATIONAL CO.，以下簡稱鴻福交易中心
    ）之在台代理商，可以仲介客戶與鴻福交易中心簽約從事外
    幣保證金交易，使原欲進公司任職抄寫員之巳○○等人陷於
    錯誤（附表一編號6 、13所示被害乙○○、丁○○2 人除外
    ），誤以為鼎泰公司及鴻福交易中心真有從事外幣保證金交
    易業務並可藉此賺取利潤，而同意參與外幣保證金交易之投
    資，並依照寅○○或「阿波」等人之指示，由大眾銀行、高
    雄銀行匯款美金1 萬元至3 萬元不等之保證金至鴻福交易中
    心設於澳門商業銀行（BANCO COMERCIAL DE MACAU）之帳戶
    ，再由申○○或寅○○等人持合約書予巳○○等人等人簽約
    （如附表一編號6 、13所示之被害人乙○○、丁○○除外）
    ，佯稱繳交保證金並辦理開戶手續後即可利用鼎泰公司現場
    提供之電腦設備查詢外幣交易之即時報價資訊、線路圖、相
    關外幣技術分析資訊，並可開始下單從事外幣保證金買賣，
    惟該公司實際上並未進行外幣保證金交易之下單買賣，為取
    信投資人，乃提供不實之當日交易紀錄單用以搪塞投資人，
    以此方式詐騙巳○○等人陸續投資匯付如附表一所示款項至
    前揭鴻福交易中心帳戶得逞（附表一編號6 、12、13所示之
    乙○○、庚○○、丁○○3 人除外，另原起訴書誤載子○○
    、辰○○被騙匯款金額，爰更正如附表一所示金額），並恃
    以為生。丙○○等人經過屢次匯款均未獲利，始發現受騙。
    嗣於89年4 月19日、同年8 月17日，2 度經調查局前往鼎泰
    公司搜索查獲，並扣得如附表二所示供申○○等人詐騙被害
    人匯款從事外幣保證金交易所用或預備之物，始悉全情。
二、案經丙○○等9 人告訴、甲○○等人訴由法務部調查局高雄
    縣調查站、南部地區機動工作組移送臺灣高雄地方法院檢察
    署檢察官偵查起訴及移送併辦。
    理  由
壹、證據能力部分：
一、按被告以外之人於偵查中向檢察官所為陳述，除顯有不可信
    之情況者外，得為證據，刑事訴訟法第159 條之1 第2 項定
    有明文。偵查中對被告以外之人所為之偵查筆錄，性質上係
    屬傳聞證據。惟現階段刑事訴訟法規定檢察官代表國家偵查
    犯罪、實施公訴，依法其有訊問被告之權，證人且須具結，
    而實務運作時，檢察官偵查中向被告以外之人所取得之陳述
    ，原則上均能遵守法律規定，不致違法取供，其可信度極高
    ，職是，被告以外之人前於偵查中已具結而為證述，除反對
    該項供述得具有證據能力之一方，已釋明「顯有不可信之情
    況」之理由外，不宜以該證人未能於審判中接受他造之反對
    詰問為由，即遽指該證人於偵查中之陳述不具證據能力。查
    本件證人即被害人丑○○、丙○○、子○○、辰○○、未○○○（見臺灣高雄地方法院檢察署94年度偵字第21280 號卷
    《下稱A2卷》第34頁至第35頁、第40頁至第41頁、第44頁至
    第45頁、第50頁至第51頁）於檢察官偵查中具結證述，並無
    證據顯示檢察官在偵查時有不法取供之情形，亦查無證據顯
    示上開證述有顯不可信之情況，依上開說明，上開證人於偵
    查中之證言，自均具有證據能力。
二、被告以外之人於審判中所在不明而無法傳喚或傳喚不到者，
    其於檢察事務官、司法警察官或司法警察調查中所為之陳述
    ，經證明具有可信之特別情況，且為證明犯罪事實之存否所
    必要者，得為證據，刑事訴訟法第159 條之3 第3 款定有明
    文。本件證人即被害人丁○○經本院合法傳喚、拘提並未於
    審理期日到庭，有送達回證1 紙、個人基本資料查詢結果1
    紙、拘提報告1 份附卷可稽，而查證人丁○○於警詢之證述
    （見調查局南部機動工作組89年9 月16（89）南機法字第
    20579 號卷《以下簡稱D2卷》第15頁至第16頁），係依其親
    身經歷予以描述，且就詢問內容，均能清楚詳細回答，並無
    其他事證可認其有何遭不法取證而為陳述之情形，本院審酌
    上開外部情狀，認丁○○於警詢中所為之陳述，乃具有可信
    之特別情況，且為證明被告及其共犯涉犯常業詐欺犯罪事實
    之存否所必要，符合刑事訴訟法第159 條之3 第3 款所示要
    件，具有證據能力，得為本件認定被告犯罪事實之證據。
三、按被告以外之人（包括證人、鑑定人、告訴人、被害人及共
    同被告等）於審判外之陳述雖不符刑事訴訟法第159 條之1
    至之4 等4 條之規定，而經當事人於審判程序同意作為證據
    ，法院審酌該言詞陳述或書面陳述作成時之情況，認為適當
    者，亦得為證據，刑事訴訟法第159 條之5 定有明文。立法
    意旨在於傳聞證據未經當事人之反對詰問予以核實，原則上
    先予排除。惟若當事人已放棄反對詰問權，於審判程序中表
    明同意該等傳聞證據可作為證據，基於尊重當事人對傳聞證
    據之處分權，及證據資料愈豐富，愈有助於真實發見之理念
    ，且強化言詞辯論主義，使訴訟程序得以順暢進行，上開傳
    聞證據亦均具有證據能力。查證人即共犯戌○○曾於調查局
    訊問時為陳述（見調查局高縣調查站95年5 月18日（89）山
    法字第5446號卷《以下簡稱C3卷》第5 頁至第12頁、D2卷第
    1 頁至第2 頁），其於訊問中就被告有關犯行所為陳述之性
    質，雖屬傳聞證據，查無符合同法第159 條之1 至之4 等前
    4 條之情形，惟其所為之上開調查筆錄內容，業經被告、辯
    護人、檢察官於審判程序同意作為證據，本院審酌上開筆錄
    作成時，並無不當取供之情形，且距離案發時間較近，無暇
    顧及其陳述對被告所生利害關係，較能自由陳述，認為以之
    作為本案之證據亦屬適當，是證人即共犯戌○○於調查局詢
    問時之證詞，自具有證據能力。
貳、實體部分：
一、訊據被告申○○固坦承有於前揭時間任職於鼎泰公司，惟矢
    口否認有何常業詐欺犯行，辯稱：伊不知鼎泰公司並未實際
    從事外幣保證金交易，伊在該公司服務台工作，僅負責至包
    廂收取買賣單據，以及整理、校對買賣單據，之後就將該等
    資料放置在服務台由寅○○、「阿波」來收取，伊並未唆使
    被害人投資或協助被害人下單買賣云云。惟查：
(一)上揭犯罪事實，除有如附表二所示之物品扣案可佐外，並據
    下列被害人分別證述明確：
 1、證人即被害人巳○○於本院審理時證稱：我之前曾經到警詢
    局以被害人身分製作筆錄（即高市警鼓分刑字第0930012652
    號卷《以下簡稱A4卷》第37頁至第40頁），當時都是據實陳
    述被害經過。剛開始進公司的時候是一位叫「阿森」的香港
    人向我介紹外幣買賣的事，後來才是在庭的被告申○○建議
    我何時適宜進場買賣外幣，剛開始我只是應徵抄寫員，公司
    讓我們繕寫一些投資獲利資料讓我們以為投資外幣可以賺錢
    ，然後安排同包廂的人拿錢投資獲利也都拿到錢的假象，讓
    我們心動投資，公司會提供一些資料單據讓我以為有實際買
    賣，我後來因此匯款投資315 萬元，我實際上不懂外幣保證
    金買賣，但被告會主動到包廂提供資訊，我才會決定要買賣
    外幣等語（見本院三卷第28頁至第30頁）。
 2、證人即被害人亥○○於臺灣臺北地方法院另案審理共犯寅○○涉嫌常業詐欺等案件中證稱：我有在鼎泰公司有見過在庭
    的寅○○，我是看自由時報至鼎泰公司應徵擔任抄寫員，去
    沒幾天，有人教我計算匯率，後來寅○○請了一個先生到我
    房間，那位先生3 天即賺了10幾萬元，所以我就交了170 幾
    萬給他們操作，但在很短的時間錢即虧損，當中是1 個叫「
    LISA」的小姐教我們操作，寅○○也有教我操作1 次，但那
    次的錢也虧掉等語（見M1卷第42頁至第43頁）。其於本院審
    理時亦證稱：我一開始進入鼎泰公司擔任抄寫員，有一位「
    陳」姓男子與我同包廂，他與不知名的香港人配合假裝有投
    資外幣，當天香港人就將數十萬元現金之獲利交付予「陳先
    生」，讓我以為從事外幣買賣可以賺錢，當時被告申○○在
    鼎泰公司自稱「LISA」，就是她告訴我日幣會漲而慫恿我投
    資日幣，我因此被騙投資受損，我分2 次投資，1 次匯款美
    金2 萬元，另1 次匯款美金3 萬元，折合臺幣共計175 萬元
    ，完全沒有獲利，期間也有一位叫「TOMMY 」的香港籍男子
    教我外幣買賣，我認為被告有參與詐騙，因為就是她向我介
    紹日幣市場起落，並說日幣價位很高要我投資，當時我對外
    幣買賣並不瞭解，完全聽從被告他們的建議投資等語（見本
    院三卷第24頁至第26頁）。
 3、證人即被害人己○○於本院審理時證稱：我於93年9 月14日
    在鼓山分局所為警詢筆錄（見A4卷第25到28頁）之陳述都實
    在。我被詐騙匯款的金額在大眾銀行匯款部分是129 萬5 千
    元，另外高雄銀行還有2 筆被騙匯款金額分別是70萬元及21
    萬元，每次匯錢都有1 位女子陪同。當時被告申○○有與我
    接洽，她自稱是主管，要我們稱呼她「LISA」，我是與1 位
    公司男性主管（不知姓名）接觸後決定投資後，被告才拿合
    約書給我簽，被告還教我們下單。剛開始練習時都是賺錢，
    之後被告進來鼓吹我們自己投資賺錢。我於警詢筆錄供述的
    那名男性、女性員工是整天跟我的人，男性員工還開車載送
    我去臺南領錢，而被告是我下單時跟我接觸的人等語（見本
    院二卷第72頁至第73頁）。
 4、證人即被害人丑○○於偵查中證稱：我在鼎泰公司一共投資
    280 萬元，以匯款方式分3 筆從我大眾銀行高雄分行的帳戶
    匯款到澳門，當時要求我投資的是歐麗卿等語（見A2卷第34
    頁）。其於本院審理時證稱：我確實有投資280 萬元，被告
    確實有跟我接觸，我損失280 萬元都沒有獲得賠償，被告自
    稱她代表鼎泰公司，所有交易都是找她，但是她沒有職稱，
    她自稱每次交易都是由她代表公司參加說明會，剛開始公司
    派1 個男性、1 個女性與我同1 包廂內，且有人在旁慫恿從
    事外幣保證金交易會賺很多錢，我自己不會操作，但是公司
    有1 位男生用電話幫我向澳門下單，就是在公司裡面跟我同
    包廂的男性幫我下單，那個男生還在我面前說他已經確認鼎
    泰公司是正常公司，當我賠錢時被告還安慰我不要擔心，說
    這筆錢很快就會贏回來，鼓勵我再拿錢出來下單可以賺回來
    ，我當時有心動但是我已經沒有錢了，當時我一直找同包廂
    那個男生，但是他卻一直避不見面，事後我跟被告說我的錢
    已經賠了，但我是否仍然可以保有這份工作，她居然跟我說
    不可能，我才確信他們就是詐騙集團等語（見本院二卷第73
    至75頁）。
 5、證人即被害人子○○於偵查中證述：我在鼎泰公司期間是寅
    ○○及「阿丁」、「阿祥」叫我下單買賣，我從大眾銀行博
    愛分行的帳戶匯了105 萬元到澳門，是寅○○跟我簽約的等
    語（見A2卷第44至45頁）。其於本院另案審理被告涉嫌違反
    期貨交易法案件時亦證稱：我原本應徵鼎泰公司文書人員，
    一開始是負責計算外匯交易的盈虧，後來就有人跟我一起表
    示有賺錢，慫恿我投資之人就是在高等法院看到的被告寅○○，綽號「阿祥」之人告知寅○○說我要投資，並且帶我到
    銀行提領我的存款105 萬元，透過大眾銀行匯到澳門，後來
    就有一名男子坐在我旁邊指示我何時下單買賣，我的前面兩
    筆交易都是該名男子幫我完成，他叫我什麼時候打電話，我
    就依他指示的時間、數量打電話到服務台去下單，並且有填
    寫單據，之後該名男子就說要出去玩，後來又有一名叫「
    PAUL」的男子來告訴我說日幣會漲，叫我買進，我就自己決
    定數量買進，結果不升反跌，嗣後被告歐麗卿又說要幫我救
    ，叫我去臺北取款，但是我沒有辦法領得該等款項；被告歐
    麗卿是繼寅○○後出現，她有叫我去提款出來說要幫我操作
    救回，但是後來要我認賠，教我買賣的是寅○○等語（見本
    院89年度第2576號刑事審理卷宗第2 卷《以下簡稱F2卷》第
    10 頁 至第11頁）。其又於本院審理時證稱：我總共投資
    105 萬元，被告當時以公司主管身分自稱「LISA」，當時公
    司找幾個案子讓我們練習下單，套我們有多少積蓄，鼓吹我
    們下單，我總共投資損失的金額是105 萬元等語（見本院二
    卷第76 至77 頁）。
 6、證人即被害人辰○○於偵查中證稱：是歐麗卿及戊○○要求
    我在在鼎泰公司下單買賣外匯保證金，我原先是看報紙應徵
    抄寫員，在鼎泰公司第1 天先叫我們看電腦螢幕，第2 天歐
    麗卿叫我要拿台幣75萬來買賣，隔天就輸掉了，後來歐麗卿
    又叫我再拿錢出來下單，我陸續拿了5 次錢出來，共375 萬
    元（誤述，實際損失金額約為385 萬，詳如附表一編號7 所
    示金額），歐麗卿有與我簽約，但事後沒有拿合約給我等語
    （見A2 卷 第44頁至第45頁）。其於本院審理時證稱：我於
    93年9 月11日之警詢筆錄（見A4卷第33到36頁）陳述都實在
    ，我之前陳述自稱「曼迪（MONDY） 」之女子誘騙我簽約投
    資，「曼迪（MONDY） 」就是在庭的被告，此案我損失385
    萬元，都沒有獲得賠償和解，當時鼎泰公司沒有真的有投資
    外幣買賣的事實，他們提供一些不實資料給我們操作，實際
    上都是虛偽不存在的，每天到公司時被告都拿單子練習下單
    ，並叫我到大眾銀行去匯款，還有拿買賣合約書給我填寫等
    語（見本院二卷第67至69頁）。
 7、證人即被害人丙○○於偵查中證稱：林春金與戊○○之前有
    與我一起下單，但我們於89年間和調查局南機組去調取大眾
    銀行的匯款資料，裡面並沒有林春金和戊○○的匯款資料。
    我報到當時，林春金叫我和她一起上班並填寫外匯買賣計算
    表，她與我聊天時，打聽我的家庭背景，後來我不理她，她
    又帶戊○○來，還有一名綽號「阿波」的香港男子，他們一
    起叫我下單買賣，「阿波」並且拿表格（即TRADING
    BALANCE SHEET） 給我們，叫我們練習計算，後來戊○○問
    「阿波」要如何開戶，「阿波」說最低保證金為美金2 萬元
    ，並且要問交易商看我們的資格夠不夠，當天我就告訴林春
    金及戊○○說這間公司怪怪的，林春金說她姐姐在做成衣，
    她要叫她姐姐成衣廠的會計師去查，隔天她就告我鼎泰公司
    是合法的，隔天「阿波」拿空白的交易單叫我們練習，由「
    阿波」喊單，結果都是賺的，「阿波」就說你們如果現在下
    單，賺的都是你們的。隔天戊○○拿一張大眾銀行匯款水單
    （收據）給「阿波」，我問他是否真的下單，他說是，戊○○並跟我說他和他老婆討論過後，匯了美金3 萬元，當時水
    單我只看到背面，我認為他實際上並無匯款，只是拿一張單
    子給我看而已。後來「阿波」叫戊○○出去又進來，我問他
    出去做何事，李說他去簽約，我要求看合約，他說放在桌上
    ，之後李就開始下他自己的單子，林春金和我就跟著「阿波
    」計算匯率。後來「阿波」說如果我們不投資，帳號就要先
    收掉，林春金就說她要先繳訂金，後來我付了3 千元台幣，
    我本來不想參加，但「阿波」叫我一起參加，林春金也在一
    旁叫我參加，後來我就參加了，我匯完款後將水單交給「阿
    波」，「阿波」叫歐麗卿跟我簽約，我要求看合約，歐麗卿
    說她很忙，隔天再給我，但後來都沒有給我等語（見A2卷第
    40頁至第41頁）。其於本院審理時亦證稱：我曾於89年間去
    鼎泰公司應徵。當時是看自由時報人事廣告，我手上拿著就
    是我留下的當時報紙（庭呈本院參酌，經本院影印後影本附
    卷，見本院二卷第104 頁至第106 頁），當時報紙上是應徵
    人事兼職人員，且當時報紙上刊登很多不同電話廣告應徵，
    但是卻都是「鼎泰國際有限公司」應徵的廣告。當時我與我
    子女一起去應徵文書繕寫員，我進公司找一位「柯主任」（
    真實姓名為柯婉玲）面試，被告公司叫我填寫家庭調查資料
    表，後來通知我上班薪水每月1 萬8 千元加上全勤獎金共2
    萬3 千元。我5 月23日去報到，有1 位林春金（當時冒名「
    林秀玲」）叫我抄寫資料，說是外匯買賣的資料，我當時質
    疑為何不用電腦彙算就好，「柯主任」跟我說公司客戶很多
    ，所以要趕快算，後來我才知道這些試算表都是賺錢的。後
    來有1 位自稱「阿波」的香港男子進來我們的包廂，第1天
    我是與林春金同1 包廂，當時他一直打聽我家裡經濟狀況我
    不願意透露，而第2 天他們又另外安排1 位叫「阿邦」的男
    子與我同包廂，「阿波」叫我先跟林春金學習，「阿邦」也
    是「阿波」安排的，我問「阿邦」說他來幾天了，他說他來
    3 天了，然後「阿邦」就跟我話家常瞭解我們的經濟狀況，
    期間香港人「阿波」進來包廂告知我們外幣的價位及口數，
    並要求我們填寫買入、賣出指令單（庭呈本院參酌，經本院
    影印後影本附卷，見本院二卷第102 頁），這些價位都是「
    阿波」告訴我們的，還要求寫計算表，結果全部都是賺錢的
    。這時「阿邦」就提議如果我們想要賺錢該如何玩，「阿波
    」就說要問交易商我們夠不夠資格，隔天「阿波」就拿3個
    帳戶稱這是交易商給我們練習的，上面寫了美金3 萬元，要
    我們練習下單，但是日幣的價位全部都是阿波喊給我們計算
    ，結果都是賺錢，「阿波」就告訴我們如果我們參加的話，
    這些利潤全部送給我們。我後來有投資1,575,000 元。我在
    鼎泰公司現場碰到的最高主管就是被告，匯款也是被告拿匯
    款單叫我們去匯款，拿和約書給我們的也是她，每天叫我們
    下單也是她，叫我們要認賠的也是她。當時被告是以業務主
    管身分與我們接觸。我當時有錄音帶為證且有譯文，我當時
    呈給檢察官，當時我是發現被騙時所作的保護措施，被告公
    司他們會操縱電腦螢幕，操作盈虧數據來欺騙我們投資人，
    當我們有損失時，他們叫我們先鎖單後再匯入資金，讓我們
    越陷越深，直到我們沒有資金後才叫我們認賠出場。實際上
    根本沒有無期貨交易事實。「阿邦」實際上就是戊○○，當
    時他冒名「李文邦」。被告說她實際上也是受害人乙事是說
    謊，她還自稱是臺北公司調下來當高雄公司主管，我跟她通
    話譯文中她還想調回臺北，她還說她有期貨專業證照，瞭解
    什麼是合法，什麼是不合法。被告的座位是在公司的密室，
    我們進入公司後也被帶到小包廂裡面無法自由進出，公司大
    門也是遙控管制。被告的位置不是在服務台也不是在櫃台，
    而是在公司的密室裡面。我們報完價抄寫完打電話給服務台
    ，服務台就會通知她，她就會從密室出來向我們收單。被告
    就叫我們稱呼她「MANDY 」，但她3 月份時稱「LISA」，第
    1 次遭搜索後才改稱「MANDY 」，雖然沒有正式職稱，但柯
    婉玲說她是業務主管，當我要向柯婉玲領薪水時，柯婉玲叫
    我去找被告，因為被告要她們刊登廣告的，還說被告是交易
    商。教我們下單的人，練習時候是「阿波」，實際交易時是
    被告。後來都是被告一直帶著我們下單。匯款單是被告拿給
    我，是我決定要投資期貨時，「阿波」才請被告拿匯款單給
    我。我在「鼎泰國際有限公司」曾經與被告發生過爭執，我
    第1 次投資70萬元不到1 個禮拜全都賠光，所以我後來才發
    現被告他們是在騙人等語（見本院二卷第62頁至第67頁）。
 8、證人即被害人壬○○於本院審理時證述：我曾於89年7 月間
    去鼎泰公司應徵，我看自由時報廣告徵求貿易商的文書工作
    人員而前往應徵而被錄取，是一位胖胖的小姐對我面試的，
    我後來被通知去上班。我進去後有人教我以計算機計算外幣
    數字，如果都計算正確後才可以正式任職，正式任職後就有
    一位小姐跟我同包廂，她的綽號叫「小玲」，我無法確定她
    的真實姓名，她的工作內容與我相同。後來「阿波」就來鼓
    吹我投資，我知道一開始要有2 萬美金的開戶金，我無法負
    擔，「小玲」就跟我說要與我一人一半合夥投資，我後來同
    意與「小玲」合夥投資，但是實際上我們是各作各的，之後
    我就與「小玲」到大眾銀行開戶，我當天拿出35萬元的現金
    ，「小玲」協助我匯款到香港或澳門，我不太確定，匯款單
    我沒有留下。匯款後我有操作買賣，是由「小玲」帶領我一
    起操作日幣買賣。後來公司內有位英文名叫「曼帝」的人說
    我們操作趨勢與日幣趨勢不同，所以當天我投資的35萬元就
    虧空了。後來「曼帝」叫我去籌錢看能不能賺回來，她告訴
    我說「小玲」有再籌錢投資賺回來，可是我聽到後嚇到了就
    不做了。事後我有去公司找「曼帝」、「阿波」請他們把錢
    還給我，但是他們說這是我自己虧空的，沒有辦法還給我。
    我有看過當庭的被告，有點像「曼帝」。我只認識「阿波」
    、「小玲」。我不知道自己當時是否真的有外幣買賣，因為
    當時電話都是「小玲」幫我處理的，我在公司前後沒幾天就
    損失35萬元等語。（見本院一卷第211 至第215 頁）
 9、證人即被害人未○○○於本院另案審理被告涉嫌違反期貨交
    易法案件證述：我在鼎泰公司有見過歐麗卿，她告訴我們如
    何下單會賺錢，價格上升後，歐麗卿告訴我要買1 筆保單，
    她告訴我說，如果要把70萬賺回來，就要再拿140 萬元投資
    ，歐麗卿叫我趕快下單，說很快就會賺錢了等語（見本院89
    年度第2576號刑事審理卷宗第1 卷《以下簡稱F1卷》第37頁
    至第39頁）、其於偵查中證稱：我到鼎泰公司時是歐麗卿、
    林春金還有一名香港男子叫我下單，我經由報紙到鼎泰公司
    應徵抄寫人員，由1 名自稱「柯主任」之女子應徵，林春金
    與我同一間小房間，裡面有1 張桌子、1 台電腦。林春金教
    我如何計算外匯的匯率，等我學會後，她說這個很好賺，她
    叫我與她一起投資，我說我沒有錢，林春金當天就去匯款，
    因為我匯款要等隔天才能操作，她竟然在匯款當天中午就可
    以操作，所以我認為這是假的。當時我和林春金同一間房間
    ，她常常說她要去上廁所，我到廁所都找不到人，結果看到
    林春金從公司的辦公室走出來，但我要進去辦公室，小姐都
    不讓我進去，我後來才知道林春金和他們同夥。歐麗卿則是
    拿單子進來讓我們寫，寫完之後，她再拿出去下單，我下單
    完回家後，隔天歐麗卿告訴我說我的錢都賠光了，要我再繼
    續匯款下單。我前後匯了2 次款，分別是70萬、140 萬元。
    第1次 是從高雄銀行匯款，第2 次是從大眾銀行高雄分行匯
    款，林春金都和我一起去銀行領錢，並且到銀行匯款，匯款
    單都是林春金幫我寫的。歐麗卿也曾打電話到我家裡叫我買
    單。我有和歐麗卿簽約，我向歐麗卿要求拿合約書，她卻說
    合約已經寄去澳門，沒有合約書等語（見A2卷第50至51頁）
    、於本院審理時證述：我於93年9 月2 日鼓山分局警詢筆錄
    （A4卷第45到48頁）、89年8 月19日警詢筆錄（D2卷第10到
    12頁）都屬實，當時被告還說她投資鼎泰公司的外幣買賣賺
    了很多錢。我總共損失210 萬元。我第一天就賠70萬元，被
    告還佯裝為我傷心哭泣，要我再投資140 萬元賺回來，但是
    最後還是賠錢。當時我認為真的有從事外幣買賣，被告說當
    時有銀行也投資請她們操作，所以才有包廂隔離我們不得隨
    便進入。事後我要求被告拿合約書給我詳看，被告回答說合
    約書已經寄去香港了。我不知道被告擔任何職務，但是下單
    、買單、匯款都是被告叫我去的。我進公司後跟我接觸的人
    都是被告。練習時還未下單都是別人，真的匯錢下單操作後
    都是被告1 人等語（見本院二卷第69至71頁）。
10、證人即被害人午○○於本院審理中證述：我於93年10月21日
    所為之警詢筆錄（A4卷第57到61頁）均據實陳述（我總共投
    資120 萬元，分別於89年7 月11日、同年8 月初匯款2 次，
    第1 筆在高雄市○鎮區○○路大眾銀行高雄分行，第2 筆在
    高雄市楠梓區台灣銀行楠梓分行，均匯款至澳門的交易中心
    ，共匯款2 筆約120 萬元，該2 筆匯款是由我自己去匯款的
    ），當初認為這筆錢可能追不回來。我確實有應徵、投資金
    額，這都是事實。我把錢匯入後是被告與我接觸的，我帳面
    上賺錢時要取回賺取的40萬元，被告卻跟我說依照合約書至
    少要交易10筆才能拿回來，因為我尚未交易10筆所以無法取
    回。我本來是去兼職的，當初練習的時候公司會提供內幕資
    訊給我們，但是我們自己操作時就只有我們自己操作。事後
    我要求看合約書，公司卻回答我合約書已經在香港了。下單
    以前是「阿波」跟我接觸，下單以後都是被告與我接觸，合
    約書也是被告拿給我寫的。我總共損失約120 萬元，都沒有
    獲得理賠。我們下單之後，被告會去我們包廂收取單子。當
    時我認為有操作外幣買賣，但是實際上有無我不清楚，因為
    都是在包廂內操作等語（見本院二卷第78頁至第80頁）。
11、證人即被害人乙○○於本院另案審理被告涉嫌違反期貨交易
    法案件中證稱：我曾於89年4 月間於鼎泰公司擔任抄寫員，
    我有看過在庭被告歐麗卿，我工作時是1 個房間有2 個人，
    我們會寫試算表，主管會進來拿完成的試算表等語（F1卷第
    56至66頁）、於本院審理時亦證稱：我曾於89年4 月份在鼎
    泰公司任職1 個月，擔任抄寫員，工作內容是文書抄寫，我
    待在一個包廂裡面，看電腦螢幕外幣期貨抄寫資料，然後有
    人會進來拿單子，當時收單子的人是被告。被告向我們收單
    的次數不一定，要看外幣起伏，平均1 天2 、3 次，我記得
    大部分都是被告來向我收單子。因為當時同包廂裡面有位小
    姐問我要不要投資，我回去問家人後認為怪怪的，因為投資
    不一定賺錢，我後來就離職了等語（見院一卷第206 至208
    頁）。
12、證人即被害人庚○○於本院審理時證稱：我曾於89年間前往
    鼎泰公司應徵抄寫員，工作內容就是看電腦外幣期貨資料抄
    寫。我之前在調查局製作筆錄時稱我與「林湘君」在包廂內
    閒談時，被告有進來包廂內收單等語是據實陳述。我之前筆
    錄中提及曾經匯款2 萬7 仟多美金（約台幣70萬元）乙事屬
    實。我當時與「林湘君」是在同1 間包廂工作，有1 次我看
    到有位公司人員拿1 筆金錢給「林湘君」，我問「林湘君」
    她說那是她投資獲利的錢，因為我有點心動就想投資，我自
    己就在銀行匯款到國外，這是「林湘君」告訴我的且跟我一
    起去高雄某銀行開戶匯款出去，那天就是89年8 月17日，而
    當天下午調查局就到公司調查，我就到調查局製作筆錄，那
    些錢於一週後就從香港匯回到我設在中國農民銀行高雄分行
    的戶頭，還外加利息給我，所以我沒有損失。匯款單我已經
    丟掉，是誰匯錢給我，我也不清楚。我在鼎泰公司任職約7
    天等語（見本院一卷第202 頁至第205 頁）。
13、證人即被害人丁○○於調查局時證稱：我是89年8 月16日看
    自由時報廣告至鼎泰公司應徵職員，由柯婉玲應徵面試，她
    告知我在鼎泰公司的工作是擔任進出口文件之抄寫，月薪要
    給我2 萬9 千元，外加4 千元全勤獎金及2 千元伙食津貼。
    我乃於89年8 月17日（即調查局查獲本案當日）早上10點半
    到該公司上班，有1 位櫃臺小姐拿1 張計算公式表（見D2卷
    第17頁）給我並教我如何計算，之後有1 位穿西裝男子拿1
    張記載買價、賣價單子（見D2卷第17頁反面）交給我，要我
    在3 份表格（即TRADING BALANCE SHEET ，見D2卷第18頁至
    第19頁）上面依前面的口數根據前述計算公式算好後將數字
    填入表格內，我於是依照指示計算並填寫表格。我尚未將3
    份表格完全填寫好，就遇到調查局人員持搜索票進入鼎泰公
    司執行搜索等語（見D2卷第15頁至第16頁反面）。
(二)如附表一所示被害人進入鼎泰公司擔任抄寫員，原僅從事外
    幣保證金交易之計算、繕寫工作，嗣後進而透過鼎泰公司與
    鴻福交易中心簽約開戶繳交保證金，匯款至鴻福交易中心設
    於澳門商業銀行之帳戶欲進行外幣保證金買賣等情，有被害
    人巳○○之大眾銀行匯款單影本4 紙（見D2卷第48頁反面、
    第50頁、第51頁、55頁）、被害人亥○○之大眾銀行89年1
    月18日匯出匯款買匯水單影本2 紙、高雄銀行89年1 月27日
    匯出匯款買匯水單影本1 紙（見臺灣高雄地方法院檢察署89
    度聲字第2662號卷《以下簡稱C4卷》第6 頁至第7 頁、D2卷
    第57 頁 反面）、被害人亥○○提出之鼎泰公司外匯買賣指
    令影本4 紙（見C4卷第9 至12頁）、鼎泰公司計算買賣盈虧
    表影本1紙 （見C4卷第19頁）、被害人己○○之大眾銀行匯
    款單影本5 紙（見D2卷第45頁、第46、第47頁、本院二卷第
    87頁、第88頁）、高雄銀行匯款單影本2 紙（見本院二卷第
    90頁、第91頁）、被害人丑○○之大眾銀行匯出匯款賣匯水
    單影本3紙 （見D2卷第41反面、第43頁、第44頁）、被害人
    子○○所提出鴻福交易中心出具之89年4 月19日收受子○○
    匯款105 萬元收據影本1 紙（見C3卷第32頁）、鼎泰公司外
    匯買賣指令影本1 紙（見C3卷第31頁）、鴻福交易中心終止
    投資戶口收據影本2 紙（見C3卷第33至34頁）、鼎泰公司佣
    金/ 獎勵津貼轉帳書影本1 紙（見C3卷第35頁）、鼎泰公司
    當日交易記錄影本3 紙（見C3卷第36至38頁）、被害人辰○○之大眾銀行匯款單影本3 紙（見C1卷第25頁反、第26頁、
    第28頁反面）、高雄銀行匯款單影本2 紙及該行外匯收支或
    交易申報書影本2 紙（見臺灣高雄地方法院檢察署89年度偵
    字第11294 號卷《以下簡稱C1卷》第26頁反面至第28頁）、
    被害人辰○○所提出鼎泰公司刊登之報紙求職廣告影本1 份
    （見C1卷第29頁至第33頁）、被害人丙○○之大眾銀行匯款
    單影本2 紙、被害人丙○○所提出之鼎泰公司外匯買賣指令
    單1 紙、計算買賣盈虧表（即TRADING BALANCE SHEET） 影
    本1 份（見A2卷第57頁至第60頁）、鼎泰公司當日交易紀錄
    影本9 紙（見臺灣高雄地方法院檢察署93年度發查字第2389
    號卷《以下簡稱A3 卷 》第74頁、C1卷第55頁反面至第59頁
    ）、大眾銀行匯入匯款通知書影本1 紙（見A3卷第82頁）、
    鴻福國際交易中心合約書影本1 份（見A4卷第61頁至第79頁
    ）、鼎泰公司刊登之報紙求職廣告1 份（見A3卷第58頁至第
    61頁）、被害人壬○○之大眾銀行匯款單影本1 紙（見D2卷
    第24頁）、被害人未○○○之大眾銀行匯款單影本1 紙（89
    年7 月27日匯款140 萬元，見D2卷第53頁反面）、被害人午
    ○○之大眾銀行匯款單影本1 紙（見D2卷第24頁反面）在卷
    可憑。
(三)臺灣高等法院審理共犯寅○○涉嫌經營鼎泰公司詐騙被害人
    投資乙案，曾向行政院大陸委員會澳門事務處查明，所謂「
    鴻福國際交易中心」，並未在澳門商業登記作商業登記，亦
    非澳門金融管理局所核准之金融機構，雖在澳門財政局有公
    司登記，但目前公司地址已為他公司所租用，鴻福國際交易
    中心登記納稅義務人為LEUNG NG, HAO XIAN，該2 人自2001
    年11月份離開澳門後，再無入境澳門紀錄，有該處92年12年
    元月8 日（92）澳處服字第0028號函文影本附於該案卷內可
    參（見臺灣高等法院91年度上訴字第1643號卷《編號O 卷》
    第114 頁至第115 頁），是鴻福交易中心僅有公司登記，並
    未為商業登記，亦非經營外幣保證金買賣之金融機構。而本
    案卷證竟存有前揭被害人分別自大眾銀行、高雄銀行匯款至
    鴻福交易中心設於澳門商業銀行帳戶之匯款單及鴻福交易中
    心所出具之受收客戶匯款收據等單據，即足顯示所謂鴻福交
    易中心純粹係被告與寅○○等鼎泰公司不法犯罪集團成員人
    共同向被害人詐財之境外對口單位，藉此取信被害人，並憑
    此成為被告暨其所屬鼎泰公司在境外詐財吸金之管道而已。
    鴻福交易中心僅有登記而並無實際經營，被害人在鼎泰公司
    所進行之詢價、下單等所謂外匯操作程序，堪信僅係於鼎泰
    公司內部之電腦程式上以不實之資訊，模擬運作而並無實際
    從事外幣保證金之買賣，換言之，被害人所操作者均為被告
    及共犯寅○○等人在鼎泰公司內部所操控，除匯款外，被害
    人等實際並未與境外之鴻福交易中心進行外幣保證金買賣之
    業務，至為灼然。
(四)被告雖否認有參與詐騙被害人投資，一再辯稱不知鼎泰公司
    並未實際受理被害人匯款至鴻福交易中心帳戶進行外幣保證
    金交易，其從未慫恿被害人投資云云。惟被告於鼎泰公司任
    職期間化名為「LISA」、「曼帝（MONDY 或MANDY） 」，非
    僅單純從事服務台收單工作，而實際上有指導、慫恿被害人
    如何操作外幣買賣、何時適宜進場投資，並親自提出鴻福交
    易中心制式契約書與被害人簽約，於被害人匯款投資失利後
    ，鼓吹被害人再加碼投資救回損失金額，最後要被害人認賠
    出場等情，均經被害人丙○○等人證述歷歷如前，已不容被
    告空言否認。而鼎泰公司並未實際與鴻福交易中心進行外幣
    保證金交易，且鴻福交易中心僅有公司登記，並未為商業登
    記，亦非經營外幣保證金買賣之金融機構，足認鴻福交易中
    心僅係鼎泰公司違法吸金之境外對口單位，已如前述，被告
    竟於警詢及本院另案審理其涉嫌違反期貨交易法案件時均自
    承其在鼎泰公司有從事為客戶與澳門方面聯繫之工作等語在
    卷（見C1卷第16頁至第20頁、F1卷第32頁至第39頁），則被
    告辯稱不知鼎泰公司並未從事外幣保證金交易而僅係詐騙被
    害人投資匯款云云，即難採信。再者，調查局於89年4 月間
    即已查獲鼎泰公司涉嫌以外幣保證金交易為名義詐騙員工投
    資匯款，被告於該時已於鼎泰公司任職，其並於89年6 月14
    日遭檢察官以被告身分傳喚到庭說明涉案情形（見C1卷第16
    頁反面至第20頁），此均為被告所不否認，倘被告確係誤入
    鼎泰公司任職而不知該公司係詐騙被害人投資匯款之犯罪集
    團，理當離職另謀他途，竟又繼續於鼎泰公司任職，直至89
    年8 月17再度為警查獲鼎泰公司繼續以同一手法詐騙被害人
    投資匯款，則被告辯稱並無參與鼎泰公司之詐欺取財犯行，
    自屬無稽。況且，證人辛○○於本院審理時證稱：「（辯護
    人問：「鼎泰國際有限公司」現場是否有負責的幹部？）我
    們公司分外面及裡面，我們完全不接觸裡面的人。…（辯護
    人問：妳印象中叫「LISA」之女子在公司的職稱？）我只知
    道她負責內部業務」等語（見本院三卷第22頁至第23頁），
    核與證人即共犯戌○○接受調查局詢問時證稱：「（問：鼎
    泰公司實際由何人負責掌理業務？）就是貴站今日（89年4
    月19日）到本公司經理專用辦公室內，所見到的歐麗卿（英
    文名：LISA）及寅○○（英文名：TOMMY ，香港人）掌理財
    務及人事工作。…（問：鼎泰公司如何提供客戶下單買賣外
    匯貨幣服務？與客戶計算買賣外匯貨幣盈虧方式為何？）鼎
    泰公司是以登報方式應徵職員，平時我都看到櫃台人員引導
    應徵者交由公司歐麗卿及香港人寅○○洽談錄用事宜，做為
    開發客戶之用，…（問：鼎泰公司內主要工作幹部有哪些？
    各負責何種業務？）公司幹部我比較知道的有「LISA」、「
    TOMMY 」2 人，均有實際負責公司業務。…」（見C3卷第7
    頁、第8 頁、第11頁）、「（問：你是否認識林秀玲、李文
    邦、歐麗卿及阿波等人？）我僅認識歐麗卿，…，她平時即
    在包廂內協助客戶下單買賣外匯，其他人我則不認識。」等
    語甚詳（見D2卷第1 頁至第2 頁），益證被告確有親自面試
    至鼎泰公司應徵之人，並指導、慫恿被害人下單買賣外幣，
    而屬管理鼎泰公司誘騙被害人投資業務之主要幹部甚明。是
    被告前揭所辯，無非卸責狡辯之詞，洵無足採。
(五)鼎泰公司並非實際上為客戶從事外幣保證金交易之正當公司
    ，僅係以公司組織為幌子誘使被害人前來應徵工作，再藉機
    詐騙被害人匯款至境外之不法犯罪集團，藉由合法公司外觀
    掩飾集團成員之違法詐欺犯行，而證人即共犯戌○○既證稱
    被告、寅○○均係鼎泰公司之主要幹部，已可推認被告與「
    桑尼」等人一開始即參與籌劃設立鼎泰公司誘使被害人前來
    應徵以遂行渠等詐欺取財犯行之謀議，而鼎泰公司係於88年
    12月間甫成立，佐以附表一編號1 所示被害人巳○○被騙匯
    款時間係在88年12月及89年1 月間，且證人即被害人巳○○
    於本院審理時即證稱當時在鼎泰公司被告有建議其何時適宜
    進場買賣外幣等語明確（見本院三卷第28頁），益證本院前
    揭推認應屬無誤，堪認被告於鼎泰公司成立之初即與「桑尼
    」等人參與本件詐騙犯行，要無疑義。是被告辯稱其係於89
    年2 月間經應徵面試才進入鼎泰公司云云，顯屬不實，而係
    刻意掩飾其乃本案不法犯罪集團主要幹部之情，其所辯自無
    可採。
(六)按以自己共同犯罪之意思，參與實施犯罪構成要件以外之行
    為，或以自己共同犯之意思，事先同謀，而由其中一部分人
    實施犯罪之行為者，均為共同正犯，業經大法官會議第109
    號解闡釋明確；又按現行刑法關於正犯、從犯之區別，係以
    其主觀之犯意及客觀之犯行為標準，凡以自己犯罪之意思而
    參與犯罪，無論其所參與者是否係犯罪構成要件之行為，皆
    為正犯，其以幫助他人犯罪之意思而參與犯罪，其所參與者
    ，苟係犯罪構成要件之行為，亦為正犯，必以幫助他人犯罪
    之意思而參與犯罪，其所參與者又為犯罪構成要件以外之行
    為，始為從犯。故共同實施犯罪行為之人，在合同意思範圍
    以內，各自分擔犯罪行為之一部，相互利用他人之行為，以
    達其犯罪之目的者，即應對於全部所發生之結果，共同負責
    ，且共同正犯之意思聯絡，原不以數人間直接發生者為限，
    即有間接之聯絡者，亦包括在內。如甲分別邀約乙、丙犯罪
    ，雖乙、丙間彼此並無直接之聯絡，亦無礙於其為共同正犯
    之成立，最高法院92年台上字第5407號亦著有判決可資參照
    。查：
 1、寅○○、卯○○、戌○○、柯婉玲、「桑尼（SUNNY） 」、
    「阿波」、「小玲」、「阿森」、「阿丁」「阿祥」、「PA
    UL」、「陳先生」、「林湘君」等人確實參與應徵本案被害
    人進入鼎泰公司擔任抄寫員進而誘騙渠等匯款投資外幣買賣
    等情，業經如附所一所示被害人等證述明確，已如前述。寅
    ○○所涉本案犯行亦經臺灣高等法院以95年度上更（一）字
    第210 號認定罪證確鑿而判處罪刑在案，柯婉玲、卯○○、
    戌○○則經臺灣高雄地方法院檢察署檢察官偵辦調查後起訴
    ，現由本院（柯婉玲部分）及臺灣高等法院高雄分院（卯○○、戌○○部分）另案審理中，此有各該判決書、起訴書以
    及寅○○、卯○○、戌○○、柯婉玲等人之臺灣高等法院被
    告前案紀錄表在卷可憑。卯○○及戌○○經本院以證人身分
    傳喚到庭就被告本案犯行作證時，雖均表示渠等僅係掛名登
    記負責人，並未參與本案詐欺取財犯行云云，惟證人癸○○
    於本院另案審理戌○○涉嫌違反期貨交易法案件中證稱：我
    89年6 月至8 月間在鼎泰公司擔任總機小姐時，有見過戌○○，他是總經理，他都在辦公室上班，我在鼎泰公司任職期
    間的薪水是戌○○發給等語甚詳（見F1卷第34頁、第39頁）
    ，且證人癸○○於警詢時亦證稱：鼎泰公司之實際負責人是
    戌○○等語明確（見D2卷第6 頁）。又參以卯○○、戌○○
    如均屬人頭性質之掛名負責人，依常情即無至公司上班之必
    要，然戌○○竟屢次自承擔任公司負責人期間每天均有去鼎
    泰公司上班，職位係總經理（見M1卷第154 頁至第155 頁、
    見F2 卷 第163 頁），卯○○亦承認從88年12月鼎泰公司成
    立起即每天至鼎泰公司上班，職稱為總經理，上班時間是早
    上10點到下午6 點，負責採買公司所需營業設備，每月領取
    4 萬5 千元之薪水（見C3卷第17頁、F1卷第21至第23頁、F2
    卷第158 頁），則渠等2 人對於鼎泰公司並未實際為客戶進
    行外幣保證金交易，而係圖謀誘騙被害人投資匯款等情，即
    難諉為不知，是證人丙○○亦證稱：戌○○在鼎泰公司有1
    間專用辦公室，每天穿西裝且與香港人混在一起，而且我與
    被告通話錄音時，被告跟我說我向其他應徵的人反應不要投
    資受騙，這件事讓總經理戌○○很生氣，所以戌○○對於鼎
    泰公司從事詐騙投資乙事不可能不知情，因為戌○○就是鼎
    泰公司的總經理等語甚堅（見本院二卷第85頁）。況戌○○
    還曾坦認：「SUNNY 」於88年12月間告訴我要成立電腦資訊
    公司，要我投資，我就有出資80萬元成立資鼎泰公司等語（
    見C1卷第41頁至第42頁、F1卷第21頁、第23頁），且其於警
    詢、偵訊時就鼎泰公司相關人員有被告、寅○○（TOMMY
    ）、「桑尼（SUNNY） 」等人及渠等所負責之工作，以及鼎
    泰公司為客戶下單進行外幣保證金交易之相關流程細節（此
    參見C3卷第5 頁至第12頁、C1卷第41頁至第42頁、D2卷第1
    頁至第2 頁）各節，均能詳加供述交待。綜合上情以觀，卯
    ○○、戌○○顯係以自己參與犯罪之意思進入鼎泰公司擔任
    總經理乙職，而非單純基於幫助他人犯罪之犯意甚明，縱使
    本案被害人未曾指證卯○○、戌○○有親自慫恿、指導其等
    下單買賣外幣，惟因卯○○、戌○○每日至鼎泰公司上班係
    擔任總經理職務，鼓吹被害人從事外幣買賣之業務本無須渠
    等2 人親為，且其總經理身分正係為使被害人誤認鼎泰公司
    係合法正當經營之公司所不可或缺之重要角色，則卯○○、
    戌○○以其所扮演之總經理職務，作為各自分擔本案鼎泰公
    司不法犯罪集團從事詐欺取財犯罪行為之一部，相互利用被
    告及其他集團成員之行為，以達成其本案詐欺取財犯行之目
    的，至為灼然。是卯○○、戌○○2 人辯稱未與被告共同詐
    騙被害人，即無可採。從而，依前揭刑事實務見解及說明意
    旨，卯○○、戌○○、柯婉玲、「桑尼（SUNNY） 」、「阿
    波」、「小玲」、「阿森」、「阿丁」「阿祥」、「PAUL」
    、「陳先生」、「林湘君」等人，確與被告共同為本件常業
    詐欺犯行，亦堪認定。
 2、至於證人即被害人丙○○、未○○○均指稱林春金有鼓吹其
    投資外幣保證金交易，證人即被害人辰○○、丙○○均指稱
    戊○○慫恿其投資買賣外幣保證金，固有渠等之前揭證詞在
    卷可稽。惟戊○○、林春金曾經丙○○告訴涉嫌與本案被告
    共同為詐欺取財犯行，該案經檢察官偵辦調查後，認戊○○
    及林春金2 人罪嫌不足而予不起訴處分，此有臺灣高等法院
    被告前案紀錄表2 份及該不起訴處分書1 份在卷可佐，是依
    本案卷附資料雖尚有被害人未○○○、辰○○指證戊○○、
    林春金所涉犯行，惟本院既未就該2 人是否確與被告共同犯
    本件常業詐欺犯行為實質審理，未免與檢察官先前就渠等2
    人為不起訴處分之偵辦調查結果認定兩歧，復以戊○○於本
    院審理傳喚到庭作證時亦否認有與被告共同為本件常業詐欺
    犯行，考諸上情，本院尚無從逕認戊○○及林春金2 人確為
    鼎泰公司不法犯罪集團之成員，而宜由犯罪偵查機關自行審
    認是否再行分案偵辦查明，併此敘明。
(七)按修正前刑法上所謂常業犯，指反覆以同種類行為為目的之
    社會活動之職業性犯罪而言，至於犯罪所得之多寡，是否恃
    此犯罪為唯一之謀生職業，則非所問，縱令兼有其他職業，
    仍無礙於該常業犯罪之成立，最高法院85年度台上字第510
    號判例可資參照。換言之．修正前刑法上之常業犯，只須有
    以犯罪所得作為主要生活費用，而有事實上之表現為已足，
    不以犯罪時間之長短為標準，亦不以專賴該犯罪為唯一生活
    依憑之必要，縱令尚有其他職業，仍無礙於常業犯罪之成立
    。本件被告申○○於犯罪事實欄所載時間內，陸續以誘使被
    害人從事外幣保證金交易為詐騙手段，以騙取被害人所匯之
    投資款項，而與寅○○等其他共犯反覆實施本件詐騙犯行，
    直至鼎泰公司2 度為調查局搜索查獲時止，已知被害人計有
    如附表一所示之被害人13人，已如前述，且詐騙金額逾2 千
    萬之鉅，顯見被告及其他在鼎泰公司任職之共犯寅○○等人
    ，均顯屬恃此詐欺犯罪為生，而均係以詐欺為常業無訛。至
    被告就其本件犯行是否涉嫌違反期貨交易法乙案中陳稱其至
    鼎泰公司工作後還有兼任保險業務員等語，縱令屬實，參照
    前揭判例意旨，亦無礙於被告係以犯詐欺罪為常業之認定，
    亦予指明。
(八)鼎泰公司詐騙手法係以應徵抄寫員為名義，安排集團分子與
    被害人同一包廂，在指導被害人為外幣買賣單據抄寫過程，
    製造在該公司從事外幣保證金交易之客戶（其中部分客戶係
    原與被害人在同包廂從事抄寫工作之人，後來佯裝透過鼎泰
    公司與鴻福交易中心開戶簽約並下單從事外幣保證金交易）
    均因此獲取高額利潤之假象，使原本僅意在擔任文書抄寫員
    之被害人因此陷於錯誤，而簽約開戶並陸續匯款至鴻福交易
    中心設於澳門商業銀行帳戶，是依附表編號6 、12、13所示
    被害人乙○○、庚○○、丁○○至鼎泰公司係擔任抄寫員及
    其工作情形之有關證述（詳如前述），即堪認定被告所屬鼎
    泰公司之不法詐騙集團確已對乙○○、庚○○、丁○○3 人
    著手施以詐術，僅乙○○並未因此受騙、丁○○初到職而尚
    未簽約開戶匯款投資、庚○○受騙匯款後因鼎泰公司為警查
    獲而無法實際取得庚○○所匯款項而已，則被告暨其所屬鼎
    泰公司之不法犯罪集團對乙○○、庚○○、丁○○所為，自
    屬已著手於詐欺取財犯行而不遂，惟因該部分犯行僅屬被告
    所屬鼎泰公司不法詐騙集團所為常業詐欺犯行之一部，而僅
    論一常業詐欺一罪。
(九)綜上所述，本件被告所涉常業詐欺犯行，事證極為明確，所
    辯均係卸責之詞，委無足採。從而，被告犯行至堪認定，應
    予依法論科。
二、論罪科刑部分：
(一)核被告及寅○○等人以公司型態，假經營外幣保證金交易為
    手段，對至公司求職者施以詐術，誘其陷於錯誤，而投資僅
    具外匯保證金交易之形式，卻無實質進行之外幣買賣，目的
    在詐取投資人之金錢，並恃之以為常業，故核被告所為，係
    犯修正前刑法第340 條之常業詐欺罪。雖民國95年7 月1 日
    修正施行之刑法，已刪除第340 條常業詐欺罪之規定，但被
    告所犯本罪之時間在刑法修正施行前，而當時常業詐欺罪，
    其法定本刑為1 年以上7 年以下有期徒刑，得併科5 萬元以
    下罰金，刑法修正後，因常業犯已經刪除，應將所犯詐欺多
    罪分論併罰，合併計算其法定最高本刑，較原常業犯之法定
    刑為重，依刑法第2 條第1 項之規定比較結果，應適用較輕
    之修正前刑法第340 條而論以常業詐欺罪。被告與寅○○、
    卯○○、戌○○、柯婉玲、真實姓名姓名不詳綽號「桑尼（
    SUNNY） 」、自稱「阿波」之香港籍成年男子、真實姓名不
    詳綽號「小玲」、「阿森」、「阿丁」「阿祥」、「PAUL」
    以及自稱「陳先生」、「林湘君」之成年人，就本件犯行有
    犯意聯絡及行為分擔，應論以共同正犯。如附表一編號3 所
    示被害人己○○另有受騙投資匯款91萬元之事實以及檢察官
    移送併案審理部分（癸○○、辛○○、戊○○部分除外，理
    由詳後述），雖未經檢察官起訴，惟該部分被害事實與被告
    本件常業詐欺犯行具一罪關係，即為起訴效力所及，本院自
    得併予審究。
(二)爰審酌被告夥同寅○○、卯○○、戌○○、柯婉玲、「桑尼
    」等人（詳如事實欄所載之共犯），共同利用被害人求職迫
    切之心理以及一般人不諳期貨交易中之槓桿交易契約之弱點
    ，假藉從事外幣保證金交易以遂行詐欺取財犯行，並以之為
    常業，被害人數眾多，詐騙金額高達2 千多萬元，所為惡性
    重大，且被告始終矢口否認犯行，一再飾詞狡辯，犯後態度
    惡劣，又於本院審理時以無辜被害人姿態應訊，動輒與到庭
    證人即被害人惡言相向，無視被害人所受損害至鉅，就其所
    為全無悔意，並慮及其犯罪動機、目的、手段等一切情狀，
    從重量處如主文所示之刑，以資懲儆。
(三)又按從刑附屬於主刑，除法律有特別規定者外，依主刑所適
    用之法律（最高法院95年第8 次刑事庭會議決議參照），尚
    無比較新舊法之問題。查至扣案如附表二所示之物，係被告
    分別與共犯寅○○等人（詳如事實欄所載）所有或供犯罪所
    用或供犯罪預備之物，依修正前刑法第38條第1 項第2 款之
    規定，均宣告沒收之。其餘扣案之員工出勤卡、被告聯絡簿
    、鼎泰公司89年7 月份通聯紀錄、鼎泰公司電話帳單及通話
    明細、鼎泰公司網路收費表、鼎泰公司電匯單回條等物品，
    均與被告所涉本件犯罪無關，均不予宣告沒收。
參、不另為無罪諭知部分：
一、公訴意旨另認被告暨其所屬鼎泰公司之不法犯罪集團成員亦
    有對甲○○為常業詐欺犯行。惟查，卷附資料雖有「甲○○
    」之人從大眾銀行匯款至澳門鴻福交易中心設於澳門商業銀
    行帳戶之匯款單3 紙可憑（見C1卷第6 頁至第7 頁），惟經
    本院傳喚證人甲○○到庭作證，其證稱：我的身分證在89年
    間曾經遺失過，我也沒去過調查局或地檢署製作過筆錄，我
    實際上沒有去大眾銀行匯款，可能別人冒用我的名義辦理的
    ，我今日是第1 次出庭作證說明有無因投資遭詐騙，我不知
    道之前何人冒用我名義投資及製作筆錄，卷附「甲○○」之
    告訴狀亦非我所撰寫等語甚詳（見本院三卷第16頁至第18頁
    ），且證人丙○○亦證稱：我有見過「甲○○」本人，但是
    與今日在庭所見到的甲○○判若兩人等語（見本院三卷第第
    18頁），堪認證人甲○○並非前揭匯款單上所示匯款人「甲○○」甚明。又被告矢終否認「甲○○」警詢筆錄（見C1
    卷第4 頁反面至第5 頁、臺灣高雄地方法院檢察署89年度偵
    字第11294 號卷《編號K1卷》第8 頁至第10頁）及告訴狀（
    見臺灣高雄地方法院檢察署89年度偵字第8051號卷《以下簡
    稱E卷 》第1 頁至第4 頁）之證據能力，且告訴人「甲○○
    」於偵查中之陳述（見E 卷第11頁至第12頁）亦未經檢察官
    令其以證人身分具結而不得作為認定被告犯罪事實之證據，
    是僅憑卷附前揭「甲○○」之匯款單3 紙，尚不能證明自稱
    「甲○○」之人確有遭被告等人所屬鼎泰公司詐騙匯款之事
    實。
二、承上所述，公訴意旨認被告暨其所屬鼎泰公司之不法犯罪集
    團成員有詐騙「甲○○」匯款之犯罪事實，尚屬不能證明，
    惟公訴意旨認此部分如有罪，即與被告前揭起訴經論罪科刑
    之常業詐欺犯行具有一罪關係，爰不另為無罪之諭知。
肆、退併辦部分：
一、檢察官移送併案審理意旨認被告暨及所屬鼎泰公司不法詐騙
    集團尚有對癸○○、辛○○及戊○○為常業詐欺犯行等語。
    惟查：
(一)證人癸○○於本院審理時證稱：我在鼎泰公司任職期間擔任
    總機小姐，我並沒有投資外幣而遭詐騙財物等語明確（見本
    院一卷第209 頁至第211 頁）、證人辛○○於本院審理時證
    稱：我89年間有在鼎泰公司任職3 、4 個月，擔任總機小姐
    職務，當時不太清楚鼎泰公司實際經營項目為何，因為公司
    也很隱密也不要我們過問，我在鼎泰公司時，公司並沒有叫
    我們投資外匯買等語（見本院三卷第21頁），足認證人癸○○、辛○○僅單純受僱於鼎泰公司擔任總機小姐，並未擔任
    抄寫外幣保證金交易買賣單據之工作，期間亦未遭被告或其
    所屬鼎泰公司相關人員施以詐術誘騙投資外幣買賣，自難認
    證人癸○○、辛○○有何遭被告暨所屬鼎泰公司之不法犯罪
    集團詐騙之事實。
(二)調查局於89年8 月17日第2 次查獲鼎泰公司涉嫌詐騙被害人
    從事外幣保證金交易時，戊○○於當日至調查局接受詢問時
    陳稱：我是89年8 月16日才至鼎泰公司任職，工作時間僅2
    天等語（D2卷第19頁反面至第21頁），並未提及其曾遭鼎泰
    公司內部人士誘騙匯款投資乙情，然其遲至93年9 月29日至
    高雄市政府警察局鼓山分局製作警詢筆錄時（該次至警局應
    詢係因丙○○等人告訴戊○○涉嫌與本案被告共同為詐欺取
    財犯行乙案）方陳稱：我至鼎泰公司工作約1 個星期，期間
    遭綽號「阿波」的香港籍男子誘騙投資外幣保證金交易共計
    105 萬元，我也是受害人之一等語（見A4卷第11頁），而其
    於本院審理時又改證稱：我到鼎泰公司工作期間約半年，我
    總共投資150 萬元從事外幣買賣等語（見本院一卷第199 頁
    ）。觀諸戊○○就其在鼎泰公司任職期間長短、是否有投資
    外幣買賣、投資金額為何等節，前後供述不一，是否可信，
    已屬可疑，且其僅口頭陳稱有在鼎泰公司投資外幣買賣，始
    終未能提出交易、匯款之相關憑據，則依本案卷存事證，尚
    難認戊○○有遭被告暨其所屬鼎泰公司不法犯罪集團詐騙取
    財之事實。
二、據上所述，移送併辦意旨認被告暨其所屬鼎泰公司之不法犯
    罪集團成員另有詐騙癸○○、辛○○及戊○○匯款從事外幣
    保證金交易之犯罪事實，尚屬不能證明，即非本案起訴效力
    所及範圍，自應退由檢察官另為適法之處理。
據上論斷，應依刑事訴訟法第299 條第1 項前段，刑法第2 條第
1 項前段、第28條，修正前刑法（下同）第340 條、第38條第1
項第2 款，刑法施行法第1 條之1 ，判決如主文。
本案經檢察官酉○○到庭執行職務。
中　　華　　民　　國　　96　　年　　6 　　月　　20　　日
                  刑事第十二庭  審判長法　官  施柏宏
                  　　　　　　　　　　法　官  洪能超
                  　　　　　　　　　　法　官  林書慧
以上正本證明與原本無異。
如不服本判決，應於判決送達後10日內，向本院提出上訴狀。
中　　華　　民　　國　　96　　年　　6 　　月　　22　　日
                                      書記官  鍾錦祥
附錄本件論罪科刑法條：
《修正前中華民國刑法第340條（已刪除）》
以犯第339 條之罪為常業者，處1 年以上7 年以下有期徒刑，得
併科5萬元以下罰金。
《中華民國刑法施行法第1 條之1 》
中華民國九十四年一月七日刑法修正施行後，刑法分則編所定罰
金之貨幣單位為新臺幣。
九十四年一月七日刑法修正時，刑法分則編未修正之條文定有罰
金者，自九十四年一月七日刑法修正施行後，就其所定數額提高
為三十倍。但七十二年六月二十六日至九十四年一月七日新增或
修正之條文，就其所定數額提高為三倍。
附表一：被害人一覽表
┌──┬───┬──────┬─────────┬───────────┐
│編號│被害人│ 時      間 │詐害金額（新臺幣）│     備         註    │
├──┼───┼──────┼─────────┼───────────┤
│ 1  │巳○○│88年12月24日│分別匯款70萬元、17│大眾銀行匯款單影本4紙 │
│    │      │、89年1月12 │5萬元、35萬元、35 │（見D2卷第48頁反面、第│
│    │      │日、26日、31│萬元，共計匯款315 │50頁、第51頁、55頁）。│
│    │      │日          │萬元。            │                      │
├──┼───┼──────┼─────────┼───────────┤
│ 2  │亥○○│89年1月18 日│共計175 萬元（第1 │大眾銀行89年1月18日匯 │
│    │      │、1月27日   │次匯款美金2 萬元、│出匯款買匯水單影本2紙 │
│    │      │            │第2 次匯款美金3 萬│、高雄銀行89年1月27日 │
│    │      │            │元）。            │匯出匯款買匯水單影本1 │
│    │      │            │                  │紙（見C4卷第6頁至第7頁│
│    │      │            │                  │、D2卷第57頁反面）。  │
├──┼───┼──────┼─────────┼───────────┤
│ 3  │己○○│89年2月23日 │分3次在大眾銀行分 │己○○大眾銀行匯款單影│
│    │      │、3月1日、3 │別匯款17萬5千元、 │本5紙（見D2卷第45頁、 │
│    │      │月8日（大眾 │45萬5千元、66萬5千│第46、第47頁、本院二卷│
│    │      │銀行部分）、│元，共計129萬5千元│第87頁、第88頁）、高雄│
│    │      │89年2月25日 │至大眾銀行；另分2 │銀行匯款單影本2紙（見 │
│    │      │、3月13日（ │次在高雄銀行分別匯│本院二卷第90頁、第91頁│
│    │      │高雄銀行部分│款21萬元、70萬元，│）。                  │
│    │      │）          │共計91萬元。      │                      │
├──┼───┼──────┼─────────┼───────────┤
│ 4  │丑○○│89年3 月9 日│第1 次匯款70萬元，│大眾銀行匯出匯款賣匯水│
│    │      │、89年3 月  │第2 次匯款105 萬元│單影本3紙（見D2卷第41 │
│    │      │15日、89年3 │，第3 次匯款105 萬│反面、第43頁、第44頁）│
│    │      │月20日。    │元，共計280 萬元。│。                    │
├──┼───┼──────┼─────────┼───────────┤
│ 5  │子○○│89年4 月19日│105 萬元（美金3萬 │鴻福交易中心出具之89年│
│    │      │            │元）→此部分起訴書│4 月19日收受匯款收據影│
│    │      │            │誤載為157 萬5 千元│本1 紙。              │
│    │      │            │，應予更正。      │                      │
├──┼───┼──────┼─────────┼───────────┤
│ 6  │乙○○│89年4 月間  │尚未匯款投資。    │                      │
├──┼───┼──────┼─────────┼───────────┤
│ 7  │辰○○│89年5月3日、│分別匯款52萬5千元 │大眾銀行匯款單影本3紙 │
│    │      │9日、10日、 │（含手續費則為525,│見C1卷第25頁反、第26頁│
│    │      │19 日、30日 │483元）、1,049,98 │、第28頁反面）、高雄銀│
│    │      │            │3元（含手續費則為 │行匯款單影本2紙及該行 │
│    │      │            │1, 050,728元）、70│外匯收支或交易申報書影│
│    │      │            │萬元（含手續費則為│本2紙（C1卷第26頁反至 │
│    │      │            │700,570元）、105  │第28頁）。            │
│    │      │            │萬元（含手續費則為│                      │
│    │      │            │1,050,745元）、   │                      │
│    │      │            │524,998元（含手續 │                      │
│    │      │            │費則為525,480元） │                      │
│    │      │            │，共計新臺幣3,849,│                      │
│    │      │            │981元（含手續費則 │                      │
│    │      │            │為3,853,006元）→ │                      │
│    │      │            │此部分起訴書誤載為│                      │
│    │      │            │匯款375萬元，應予 │                      │
│    │      │            │更正。            │                      │
├──┼───┼──────┼─────────┼───────────┤
│ 8  │丙○○│89年6月30日 │第1次匯款52萬5千元│大眾銀行匯款單影本2 紙│
│    │      │、同年7月5日│，第2次匯款105萬元│（見A2卷第57頁、第58頁│
│    │      │            │，共計匯款157萬5千│）。                  │
│    │      │            │元。              │                      │
├──┼───┼──────┼─────────┼───────────┤
│ 9  │壬○○│89年7月11日 │35萬元。          │大眾銀行匯款單影本（見│
│    │      │            │                  │D2卷第24頁）。        │
├──┼───┼──────┼─────────┼───────────┤
│ 10 │歐吳金│89年7月21日 │分別匯款70萬元、  │大眾銀行匯款單影本1紙 │
│    │菊    │、27日      │140萬元，共計210萬│89年7月27日匯款140萬元│
│    │      │            │元                │，見D2卷第53頁反面）、│
│    │      │            │                  │調查局南機組移送之本案│
│    │      │            │                  │被害人名單及匯款明細表│
│    │      │            │                  │1紙（A4卷第80頁）。   │
├──┼───┼──────┼─────────┼───────────┤
│ 11 │午○○│89年7月11日 │前後2次匯款共計120│大眾銀行匯款單影本1紙 │
│    │      │、同年8月初 │萬元。            │（見D2卷第24頁反面）。│
├──┼───┼──────┼─────────┼───────────┤
│ 12 │庚○○│89年8 月10日│89年8 月17日自高雄│                      │
│    │      │起至同年月17│銀行匯款70萬元，惟│                      │
│    │      │日止        │因鼎泰公司於當日為│                      │
│    │      │            │調查局查獲，其所匯│                      │
│    │      │            │金額尚未匯至澳門而│                      │
│    │      │            │已全數領回。      │                      │
├──┼───┼──────┼─────────┼───────────┤
│ 13 │丁○○│89年8 月17日│尚未匯款投資。    │                      │
└──┴───┴──────┴─────────┴───────────┘
附表二：扣押物品目錄表
┌──┬────────────────┬────┬──────────┐
│編號│　　物　　　　　　　　　　　品  │數    量│備    註            │
├──┼────────────────┼────┼──────────┤
│ 1　│鼎泰公司執照（院管2739）        │ 1 本   │89年4 月19日搜索查扣│
├──┼────────────────┼────┼──────────┤
│ 2　│鼎泰公司營利事業登記證          │ 1 本   │同上                │
├──┼────────────────┼────┼──────────┤
│ 3　│鼎泰公司章程                    │ 1 本   │同上                │
├──┼────────────────┼────┼──────────┤
│ 4　│鴻福國際交易中心合約書          │ 2 本   │同上                │
├──┼────────────────┼────┼──────────┤
│ 5　│鼎泰公司剪報及統計冊            │ 1 冊   │同上                │
├──┼────────────────┼────┼──────────┤
│ 6　│鼎泰公司面試員工資料表          │ 1 冊   │同上                │
├──┼────────────────┼────┼──────────┤
│ 7　│鼎泰公司工作申請表              │ 1 冊   │同上                │
├──┼────────────────┼────┼──────────┤
│ 8　│鼎泰公司營運簡介                │ 1 冊   │同上                │
├──┼────────────────┼────┼──────────┤
│ 9　│鼎泰公司佣金獎金福利辦法        │ 1 冊   │同上                │
├──┼────────────────┼────┼──────────┤
│ 10 │鼎泰公司交易同意書              │ 1 冊   │同上                │
├──┼────────────────┼────┼──────────┤
│ 11 │鴻福國際交易中心信用戶口同意書  │ 1 冊   │同上                │
├──┼────────────────┼────┼──────────┤
│ 12 │鼎泰公司賣匯水單等申請書        │ 1 冊   │同上                │
├──┼────────────────┼────┼──────────┤
│ 13 │鼎泰公司當天交易紀錄表          │ 1 冊   │同上                │
├──┼────────────────┼────┼──────────┤
│ 14 │鼎泰公司交易口數單              │ 1 冊   │同上                │
├──┼────────────────┼────┼──────────┤
│ 15 │鼎泰公司客戶買賣紀錄單          │ 1 冊   │同上                │
├──┼────────────────┼────┼──────────┤
│ 16 │鼎泰公司客戶申請外匯帳戶資料等  │ 1 冊   │同上                │
├──┼────────────────┼────┼──────────┤
│ 17 │鼎泰公司客戶交易紀錄            │ 9 冊   │同上                │
├──┼────────────────┼────┼──────────┤
│ 18 │鼎泰公司買入賣出指令            │ 2 冊   │同上                │
├──┼────────────────┼────┼──────────┤
│ 19 │鼎泰公司交易電腦主機操作程序1冊 │ 1 冊   │同上                │
├──┼────────────────┼────┼──────────┤
│ 20 │鼎泰公司新帳戶之帳號申請        │ 1 冊   │同上                │
├──┼────────────────┼────┼──────────┤
│ 21 │鼎泰公司空白之買賣指令單        │ 1 冊   │同上                │
├──┼────────────────┼────┼──────────┤
│ 22 │鼎泰公司客戶下單錄音帶          │ 14捲   │同上                │
├──┼────────────────┼────┼──────────┤
│ 23 │鼎泰公司客戶交易單據            │ 1 冊   │同上                │
├──┼────────────────┼────┼──────────┤
│ 24 │鼎泰公司電腦主機硬碟計129MB     │ 1 具   │同上                │
├──┼────────────────┼────┼──────────┤
│ 25 │鼎泰公司股東分配獎金紀錄        │ 1 冊   │1、同上             │
│    │                                │        │2、上面載有「LISA」 │
│    │                                │        │   之獎金分配數額。 │
├──┼────────────────┼────┼──────────┤
│ 26 │鼎泰國際有限公司應徵人員紀錄    │ 1 式   │89年8 月17日搜索查扣│
├──┼────────────────┼────┼──────────┤
│ 27 │鼎泰國際有限公司買入賣出指令    │ 1 式   │同上                │
├──┼────────────────┼────┼──────────┤
│ 28 │鼎泰國際有限公司交易合約書      │ 1 式   │同上                │
├──┼────────────────┼────┼──────────┤
│ 29 │鼎泰國際有限公司人事資料        │ 1 式   │同上                │
├──┼────────────────┼────┼──────────┤
│ 30 │鼎泰國際公司應徵人員電話內容    │ 1 式   │同上                │
├──┼────────────────┼────┼──────────┤
│ 31 │鼎泰國際公司登報廣告及應徵電話  │ 1 式   │同上                │
├──┼────────────────┼────┼──────────┤
│ 32 │鼎泰國際公司交易案分配表        │ 1 式   │同上                │
├──┼────────────────┼────┼──────────┤
│ 33 │鼎泰國際有限公司交易盈虧表      │ 1 式   │同上                │
├──┼────────────────┼────┼──────────┤
│ 34 │鼎泰國際有限公司工作申請表      │ 1 式   │同上                │
├──┼────────────────┼────┼──────────┤
│ 35 │鼎泰國際有限公司登報廣告資料    │ 1 式   │同上                │
├──┼────────────────┼────┼──────────┤
│ 36 │鼎泰公司代客買賣外匯下單錄音帶  │ 1 袋   │同上                │
├──┼────────────────┼────┼──────────┤
│ 37 │鼎泰公司營利事業登記證、公司執照│ 1 式   │同上                │
├──┼────────────────┼────┼──────────┤
│ 38 │鼎泰公司交易室（抄寫室）分配表  │ 1 份   │同上                │
└──┴────────────────┴────┴──────────┘
